<!DOCTYPE html PUBLIC "-//W3C//DTD XHTML 1.0 Transitional//EN" "http://www.w3.org/TR/xhtml1/DTD/xhtml1-transitional.dtd">
<html xmlns="http://www.w3.org/1999/xhtml">
<head>
	<meta http-equiv="Content-Type" content="text/html; charset=iso-8859-1" />
	<title>Ymmärrä suomea</title>
	<style type="text/css" media="all">@import "css/styles.css";</style>
	<script type="text/javascript" src="swfobject.js"></script>
</head>
<body class="font-medium">
	<div id="main-wrapper">
		<div id="topbar"></div>
		<div id="main-menu">
			<table cellspacing="0" cellpadding="0" border="0" class="add-links"><tr>
				<td class="item"><img class="raquo" src="i/raquo.gif" alt="" height="7" width="4" /><a href="/ymmarra/index.php?moduli=sanakirja">Sanakirja</a></td>
				<td class="item"><img class="raquo" src="i/raquo.gif" alt="" height="7" width="4" /><a href="/ymmarra/index.php?moduli=verbit">Verbiluettelo</a></td>
				<td class="item"><img class="raquo" src="i/raquo.gif" alt="" height="7" width="4" /><a href="/ymmarra/index.php?moduli=kielioppi">Kielioppi</a></td>
			</tr></table>
			<table cellspacing="0" cellpadding="0" border="0"><tr>
				<td class="item"><img class="raquo" src="i/raquo.gif" alt="" height="7" width="4" /><a href="/ymmarra/index.php">Etusivu</a></td>
				<td class="item"><img class="raquo" src="i/raquo.gif" alt="" height="7" width="4" /><a href="/ymmarra/index.php?moduli=tekstit">Lukutekstit</a></td>
			</tr></table>
		</div>
		<div id="content">
			<table cellspacing="0" cellpadding="0" border="0" id="content-wrapper"><tr>
				<td>
					<div id="left-menu">
												<div class="header-verb"><span>Verbit</span></div>
						<div class="menu">
								<div class="init"><a href="/ymmarra/index.php?moduli=verbit&kirjain=a">A</a></div>
								<div class="init"><a href="/ymmarra/index.php?moduli=verbit&kirjain=e">E</a></div>
								<div class="init"><a href="/ymmarra/index.php?moduli=verbit&kirjain=h">H</a></div>
								<div class="init"><a href="/ymmarra/index.php?moduli=verbit&kirjain=i">I</a></div>
								<div class="init"><a href="/ymmarra/index.php?moduli=verbit&kirjain=j">J</a></div>
								<div class="init"><a href="/ymmarra/index.php?moduli=verbit&kirjain=k">K</a></div>
								<div class="init"><a href="/ymmarra/index.php?moduli=verbit&kirjain=l">L</a></div>
								<div class="init"><a href="/ymmarra/index.php?moduli=verbit&kirjain=m">M</a></div>
								<div class="init"><a href="/ymmarra/index.php?moduli=verbit&kirjain=n">N</a></div>
								<div class="init"><a href="/ymmarra/index.php?moduli=verbit&kirjain=o">O</a></div>
								<div class="init"><a href="/ymmarra/index.php?moduli=verbit&kirjain=p">P</a></div>
								<div class="init"><a href="/ymmarra/index.php?moduli=verbit&kirjain=r">R</a></div>
								<div class="init"><a href="/ymmarra/index.php?moduli=verbit&kirjain=s">S</a></div>
								<div class="init"><a href="/ymmarra/index.php?moduli=verbit&kirjain=t">T</a></div>
								<div class="init"><a href="/ymmarra/index.php?moduli=verbit&kirjain=u">U</a></div>
								<div class="init"><a href="/ymmarra/index.php?moduli=verbit&kirjain=v">V</a></div>
								<div class="init"><a href="/ymmarra/index.php?moduli=verbit&kirjain=y">Y</a></div>
								<div class="init"><a href="/ymmarra/index.php?moduli=verbit&kirjain=Ä">Ä</a></div>
						</div>					</div>
				</td>
				<td>
					<div id="main-content">
						<div id="path">
							<a href=".">Etusivu</a> &gt; <a href="/ymmarra/index.php?moduli=verbit&kirjain=V">V</a>						</div>
													<h1>VALEHDELLA</h1>
						<table cellspacing="0" cellpadding="0" border="0">
							<tr>
								<td colspan="2" style="padding-bottom:10px;"><strong>Aktiivin indikatiivi</strong></td>
							</tr>
							<tr>
								<td><pre>PREESENS                   
minä      valehtelen       
sinä      valehtelet       
hän       valehtelee       
me        valehtelemme     
te        valehtelette     
he        valehtelevat     

PASSIIVI
          valehdellaan     

IMPERFEKTI                 
         valehtelin        
         valehtelit        
         valehteli         
         valehtelimme      
         valehtelitte      
         valehtelivat      

PASSIIVI
         valehdeltiin      

PERFEKTI
olen     valehdellut       
olet     valehdellut       
on       valehdellut       
olemme   valehdelleet      
olette   valehdelleet      
ovat     valehdelleet      

PASSIIVI
on       valehdeltu        

PLUSKVAMPERFEKTI
olin     valehdellut       
olit     valehdellut       
oli      valehdellut       
olimme   valehdelleet      
olitte   valehdelleet      
olivat   valehdelleet      

PASSIIVI
oli      valehdeltu        
</pre></td>
								<td>&nbsp;&nbsp;&nbsp;</td>
								<td><pre>     KIELTOMUOTO
     en        valehtele
     et        valehtele
     ei        valehtele
     emme      valehtele
     ette      valehtele
     eivät     valehtele


    ei        valehdella

   
       en        valehdellut
       et        valehdellut
       ei        valehdellut
       emme      valehdalleet
       ette      valehdelleet
       eivät     valehdelleet


    ei           valehdeltu


      en      ole valehdellut
      et      ole valehdellut
      ei      ole valehdellut
      emme    ole valehdelleet
      ette    ole valehdelleet
      eivät   ole valehdelleet


      ei      ole valehdeltu


      en    ollut  valehdellut
      et    ollut  valehdellut
      ei    ollut  valehdellut
      emme  olleet valehdelleet
      ette  olleet valehdelleet
      eivät olleet valehdelleet


      ei    ollut  valehdeltu
</pre></td>
							</tr>
						</table>
						<table cellspacing="0" cellpadding="0" border="0">
							<tr>
								<td colspan="2" style="padding-bottom:10px;"><strong>Aktiivin konditionaali</strong></td>
							</tr>
							<tr>
								<td><pre>PREESENS 
minä     valehtelisin      
sinä     valehtelisit      
hän      valehtelisi       
me       valehtelisimme    
te       valehtelisitte    
he       valehtelisivat    

PASSIIVI
         valehdeltaisiin   

PERFEKTI
olisin   valehdellut       
olisit   valehdellut       
olisi    valehdellut       
olisimme valehdelleet      
olisitte valehdelleet      
olisivat valehdelleet      

PASSIIVI
olisi    valehdeltu        
</pre></td>
								<td>&nbsp;&nbsp;&nbsp;</td>
								<td><pre> 
      en          valehtelisi
      et          valehtelisi
      ei          valehtelisi
      emme        valehtelisi
      ette        valehtelisi
      eivät       valehtelisi


      ei          valehdeltaisi


      en olisi    valehdellut
      et olisi    valehdellut
      ei olisi    valehdellut
      emme olisi  valehdelleet
      ette olisi  valehdelleet
      eivät olisi valehdelleet


      ei olisi    valehdeltu
</pre></td>
							</tr>
						</table>
						<table cellspacing="0" cellpadding="0" border="0">
							<tr>
								<td colspan="2" style="padding-bottom:10px;"><strong>Aktiivin potentiaali</strong></td>
							</tr>
							<tr>
								<td><pre>PREESENS
minä     valehdellen       
sinä     valehdellet       
hän      valehdellee       
me       valehdellemme     
te       valehdellette     
he       valehdellevat     

PASSIIVI
         valehdeltaneen    

PERFEKTI
lienen   valehdellut       
lienet   valehdellut       
lienee   valehdellut       
lienemme valehdelleet      
lienette valehdelleet      
lienevät valehdelleet      

PASSIIVI
lienee   valehdeltu        
</pre></td>
								<td>&nbsp;&nbsp;&nbsp;</td>
								<td><pre> 
      en          valehdelle
      et          valehdelle
      ei          valehdelle
      emme        valehdelle
      ette        valehdelle
      eivät       valehdelle


      ei          valehdeltane


      en    liene valehdellut
      et    liene valehdellut
      ei    liene valehdellut
      emme  liene valehdelleet
      ette  liene valehdelleet
      eivät liene valehdelleet


      ei    liene valehdeltu
</pre></td>
							</tr>
						</table>
						<table cellspacing="0" cellpadding="0" border="0">
							<tr>
								<td colspan="2" style="padding-bottom:10px;"><strong>Aktiivin imperatiivi</strong></td>
							</tr>
							<tr>
								<td><pre>PREESENS

(sinä)   valehtele         
(hän)    valehdelkoon      
(me)     valehdelkaamme    
(te)     valehdelkaa       
(he)     valehdelkoot      

PASSIIVI
         valehdeltakoon    

PERFEKTI

ole      valehdellut       
olkoon   valehdellut       
olkaamme valehdelleet      
olkaa    valehdelleet      
olkoot   valehdelleet      

PASSIIVI

olkoon   valehdeltu        
</pre></td>
								<td>&nbsp;&nbsp;&nbsp;</td>
								<td><pre> 

      älä         valehtele
      älköön      valehdelko
      älkäämme    valehdelko
      älkää       valehdelko
      älkööt      valehdelko


      älköön      valehdeltako



      älä ole       valehdellut
      älköön olko   valehdellut
      älkäämme olko valehdelleet
      älkää olko    valehdelleet
      älkööt olko   valehdelleet



      älköön olko   valehdeltu
</pre></td>
							</tr>
						</table>
						<table cellspacing="0" cellpadding="0" border="0">
							<tr>
								<td colspan="2" style="padding-bottom:10px;"><strong>Verbin nominaalimuodot</strong></td>
							</tr>
							<tr>
								<td><pre>I INFINITIIVI              

Lyhyempi muoto:            
         valehdella        

Pitempi muoto:             
         valehdellakseni   
         valehdellaksesi
         valehdellakseen
         valehdellaksemme
         valehdellaksenne
         valehdellakseen

III  INFINITIIVI           

inessiivi    valehtelemassa 
elatiivi     valehtelemasta 
illatiivi    valehtelemaan 
adessiivi    valehtelemalla
abessiivi    valehtelematta 
instruktiivi valehteleman  
                           
Passiivi
instruktiivi valehdeltaman 
                           
                           
</pre></td>
								<td>&nbsp;&nbsp;&nbsp;</td>
								<td><pre>     II INFINITIIVI

     inessiivi    valehdellessa
     instruktiivi valehdellen

     Passiivi
     inessiivi    valehdeltaessa






     IV INFINITIIVI

    nominatiivi  valehteleminen
    partitiivi   valehtelemista
      

    I PARTISIIPPI 
     aktiivi      valehteleva
     passiivi     valehdeltava

     II PARTISIIPPI 
     aktiivi      valehdellut
     passiivi     valehdeltu
</pre></td>
							</tr>
						</table>

					</div>
				</td>
			</tr></table>		</div>
		<div id="footer"><a href="http://www.oph.fi/"><img src="i/oph_logo_ymmarrasuomea.gif" width="157" height="35" alt="OPH" /></a></div>
	</div>
</body>
</html>
